【裁判字號】    95,中簡上,178
【裁判日期】    950605
【裁判案由】    傷害
【裁判全文】
臺灣臺中地方法院刑事判決  95年度中簡上字第178號
上  訴  人
即  被  告  甲○○
上列上訴人因傷害案件，不服臺灣臺中地方法院臺中簡易庭九十
五年度中簡字第三一八號中華民國九十五年二月二十七日第一審
簡易判決（聲請案號：臺灣臺中地方法院檢察署九十四年度偵字
第一七二七七號），提起上訴，本院管轄第二審之合議庭判決如
下：
    主    文
上訴駁回。
    事    實
一、甲○○及乙○○同為臺中市○區○○路三四三號大樓之住戶
    ，甲○○住該大樓四樓之一，乙○○住七樓之一。該大樓未
    請管理員，由住戶間彼此協調，輪流收取管理費。甲○○之
    住處於民國（下同）九十三年十二月間，遭他人撬開門鎖侵
    入，甲○○即向當時輪到收管理費之乙○○索取監視器錄影
    帶，乙○○因不會操作，未錄到畫面而無法提供，甲○○即
    從此拒繳管理費。於九十四年六月十二日上午九時三十分許
    ，乙○○及同大樓住戶丙○○欲至地下室查看積水，適甲○
    ○自外返回，二人於該大樓一樓電梯口前相遇，乙○○即因
    向甲○○索討積欠之管理費，二人因而發生爭執。甲○○心
    生不滿，竟基於傷害人身體之犯意，先以手持之手電筒攻擊
    乙○○，該手電筒因乙○○抵抗而掉到地下，甲○○續以置
    放於電梯口旁之垃圾桶毆打乙○○，乙○○將該垃圾桶按住
    並搶下垃圾桶，甲○○即再以徒手毆打乙○○身體，最後又
    以所攜帶之球拍毆打乙○○，致乙○○受有左手前臂、左手
    背多處瘀腫之傷害。
二、案經乙○○訴由臺中市警察局第二分局報請臺灣臺中地方法
    院檢察署檢察官偵查起訴。
    理    由
一、訊據上訴人即被告（下稱被告）甲○○對於其於九四年六月
    十二日上午九時至九時三十分許，與告訴人乙○○住家大樓
    一樓的電梯口前相遇，乙○○向其索取管理費，接著二人即
    發生肢體衝突之事實並不否認，惟辯稱：伊全身是病，沒有
    能力毆打告訴人乙○○，反而是遭乙○○推倒，頭頂凹陷，
    不過沒有流血就算了，伊只有在最後用網球拍撥了告訴人乙
    ○○一下，乙○○之傷勢可能是事後自行製造，告訴人乙○
    ○只提出監視器翻拍照片，不提出原帶，她不能只拿對她有
    利的照片出來，告訴人打伊的也應該拿出來云云。惟查：
（一）上述事實，業據告訴人乙○○於偵訊及本院審理時指述甚
      詳，復經證人丙○○於偵訊及本院審理時結證明確，並有
      告訴人乙○○提出之監視器翻拍照片七張（附於警卷）可
      稽，自該等照片觀之，被告確有於上述時間、地點與乙○
      ○發生肢體衝突，並以手電筒、垃圾桶、徒手及球拍等物
      毆打告訴人乙○○之情事。被告辯稱未毆打告訴人云云，
      顯係卸責之語，不足採信。
（二）告訴人所受傷勢，亦有受傷照片三張、澄清醫院診斷證明
      書一紙（均附於警卷）可證。
（三）被告甲○○患有大腸癌、高血壓、糖尿病等疾病一節，固
      據其提出診斷證明書三紙為證，惟該等疾病尚不致妨礙其
      四肢活動及日常行走，依前述告訴人乙○○提出之監視器
      翻拍照片觀之，被告可行動自如，並無任何阻礙，其辯稱
      因健康不佳，沒有能力毆打告訴人乙○○云云，不足採信
      。
（四）被告所稱告訴人為何僅提出監視器翻拍照片，未提出原帶
      一節，業經告訴人在庭陳明稱：我想說翻拍照片就夠了，
      我不會錄（錄影帶），我拿照相機，在螢幕前面自己拍的
      等語，核諸告訴人乙○○為四十七年九月生，案發時已四
      十六歲，又為女性，對於電子設備之使用方法較不熟悉，
      並不違反經驗法則，此點並不足以作為對被告有利之認定
      。
（五）至於被告所稱在該次衝突中，告訴人乙○○將其推倒，致
      伊頭頂凹陷云云，業經被告對乙○○提出告訴，臺灣臺中
      地方法院檢察署檢察官以九十五年度偵字第二二九四號為
      不起訴處分，臺灣高等法院臺中分院檢察署以九十五年度
      上聲議字第三三四號駁回再議，有該二件處分書附卷可參
      ，故亦不足作為對被告有利之認定。
（五）綜上所述，本件事證明確，被告傷害犯行洵堪認定。
二、核被告甲○○所為，係犯刑法第二百七十七條第一項之傷害
    罪。原審認被告罪證明確，因而適用刑法第二百七十七條第
    一項、第四十一條第一項前段，罰金罰鍰提高標準條例第一
    條前段、第二條等規定，量處被告拘役四十日，經核其認事
    用法尚無遲誤，量刑亦屬允當，被告提起上訴，否認上開犯
    行，核無理由，應予駁回。
三、據上論斷，應依刑事訴訟法第四百五十五條之一第三項、第
    三百六十八條，判決如主文。
本案經檢察官丁○○到庭執行職務。
中    華    民    國    95    年    6     月    5     日
                  刑事第六庭    審判長法  官  簡源希
                                      法  官  戴博誠
                                      法  官  林念祖
以上正本證明與原本無異。
                                      書記官  謝明倫
本件不得上訴。
中    華    民    國    95    年    6     月    6    日
附錄本案論罪科刑法條全文
中華民國刑法第二百七十七條第一項
 (普通傷害罪)
傷害人之身體或健康者，處三年以下有期徒刑、拘役或一千元以
下罰金。


司法院資訊處製作；財團法人民間司法改革基金會備份。
